【裁判字號】    99,審易,1562
【裁判日期】    991129
【裁判案由】    毒品危害防制條例
【裁判全文】
臺灣桃園地方法院宣示判決筆錄        99年度審易字第1562號
公  訴  人  臺灣桃園地方法院檢察署檢察官
被      告  黃肇宏
上列被告因違反毒品危害防制條例案件，於中華民國99年11月29
日下午5 時許，在本院第十法庭宣示判決，出席職員如下：
          法  官  潘怡華
          書記官  郭怡君
法官起立朗讀判決主文、犯罪事實要旨、處罰條文、附記事項，
及告以上訴限制、期間並提出上訴狀之法院，且諭知記載其內容
：
一、主  文：
    黃肇宏持有第一級毒品，累犯，處有期徒刑陸月，如易科罰
    金，以新臺幣壹仟元折算壹日，扣案之第一級毒品海洛因捌
    包含袋（驗餘合計淨重貳點玖肆公克）均沒收銷燬之。
二、犯罪事實要旨：
    黃肇宏(一)前於民國94年間因連續施用第二級毒品案件，經本
    院以95年度壢簡字第627 號判決判處有期徒刑5 月確定；(二)
    復於94年間因妨害自由案件，經本院以95年度訴字第1508
    號判決判處有期徒刑5 月確定；(三)又於95年間因施用第一、
    二級毒品案件，經本院以95年度訴字第2036號判決判處有期
    徒刑7 月、5 月，應執行有期徒刑10月確定；上開(一)至(三)之
    罪刑嗣經本院以96年度聲減字第3358號裁定各減刑二分之一
    ，並分別就(一)、(二)之罪定應執行刑為有期徒刑4 月又15日，
    而就(三)之罪定應執行刑為有期徒刑5 月又15日確定；(四)另於
    95年間因施用第一、二級毒品案件，經本院以96年度訴字第
    568 號判決判處有期徒刑8 月、8 月、3 月、3 月，應執行
    有期徒刑1 年6 月確定，嗣經本院以96年度聲減字第8316號
    裁定各減刑二分之一，並定應執行刑為有期徒刑9 月確定；
    (五)再於96年間因施用第二級毒品案件，經本院以96年度審易
    字第289 號判決判處有期徒刑6 月，減為有期徒刑3 月確定
    ；(六)繼於96年間因持有第一級毒品案件，經本院以96年度壢
    簡字第2003號判決判處有期徒刑4 月，減為有期徒刑2 月確
    定；上開(四)至(六)之罪刑嗣經本院以97年度聲字第2181號裁定
    定應執行刑為有期徒刑1 年1 月確定後，與前開應執行刑有
    期徒刑4 月又15日、5 月又15日接續執行，於98年1 月16日
    執行完畢（於本案構成累犯）。詎其仍不知悔改，明知海洛
    因為毒品危害防制條例第2 條第2 項第1 款所列管之第一級
    毒品，不得非法持有，竟基於持有第一級毒品之犯意，於99
    年2 月1 日9 時許，在其位於桃園縣中壢市○○路415 巷2
    之1 號住處內，向真實姓名年籍不詳綽號「小宋」男子以新
    臺幣1 萬8 千元之代價，購得第一級毒品海洛因8 包（驗餘
    合計淨重2.94公克，空包裝總重1.44公克，含與毒品無法析
    離之包裝袋8 個）後持有之。嗣於99年2 月1 日（起訴書誤
    載為11號）11時許，在上開住處為警查獲，並扣得上開第一
    級毒品海洛因8 包（驗餘合計淨重2.94公克，空包裝總重1.
    44公克，含與毒品無法析離之包裝袋8 個）。
三、處罰條文：
    毒品危害防制條例第11條第1 項、第18條第1 項前段，刑法
    第11條、第41條第1 項前段。
四、附記事項：
    扣案之第一級毒品海洛因8 包，其中包裝袋部分，依現行檢
    驗方式乃以刮除方式為之，包裝袋上仍會摻殘若干毒品無法
    分離，應一體視為毒品部分，而依毒品危害防制條例第18條
    第1 項前段規定宣告沒收銷燬之。至鑑驗費失之毒品部分，
    既已滅失，爰不另為沒收銷燬之宣告。
五、協商判決除有刑事訴訟法第455 條之4 第1 項第1 款於本訊
    問程序終結前，被告撤銷協商合意或檢察官撤回協商聲請者
    ；第2 款被告協商之意思非出於自由意志者；第4 款被告所
    犯之罪非第455 條之2 第1 項所定得以協商判決者；第6 款
    被告有其他較重之裁判上一罪之犯罪事實者；第7 款法院認
    應諭知免刑或免訴、不受理者情形之一，及違反同條第2 項
    「法院應於協商合意範圍內為判決；法院為協商判決所科之
    刑，以宣告緩刑或2 年以下有期徒刑、拘役或罰金為限」之
    規定者外，不得上訴。
六、如有前述例外得上訴之情形，又不服本件判決，得自收受判
    決送達後10日內，向本院提出上訴書狀，上訴於第二審法院
    。
中    華    民    國    99    年    11    月    29    日
                  臺灣桃園地方法院刑事庭
                                法  官  潘怡華
以上正本證明與原本無異。
                                書記官  郭怡君
中    華    民    國    99    年    11  月    29    日
附錄本案論罪科刑依據之法條：
毒品危害防制條例第11條
持有第一級毒品者，處3 年以下有期徒刑、拘役或新臺幣5 萬元
以下罰金。
持有第二級毒品者，處年以下有期徒刑、拘役或新臺幣3 萬元以
下罰金。
持有第一級毒品純質淨重十公克以上者，處1 年以上7 年以下有
期徒刑，得併科新臺幣1 百萬元以下罰金。
持有第二級毒品純質淨重二十公克以上者，處6 月以上5 年以下
有期徒刑，得併科新臺幣70萬元以下罰金。
持有第三級毒品純質淨重二十公克以上者，處3 年以下有期徒刑
，得併科新臺幣30萬元以下罰金。
持有第四級毒品純質淨重二十公克以上者，處1 年以下有期徒刑
，得併科新臺幣10萬元以下罰金。
持有專供製造或施用第一級、第二級毒品之器具者，處1 年以下
有期徒刑、拘役或新臺幣1 萬元以下罰金。

司法院資訊處製作；財團法人民間司法改革基金會備份。
